【裁判字號】    99,訴,757
【裁判日期】    991216
【裁判案由】    妨害性自主罪
【裁判全文】
臺灣桃園地方法院刑事判決               99年度訴字第757號
公  訴  人  臺灣桃園地方法院檢察署檢察官
被      告  黃成聰
選任辯護人  鍾明達律師
上列被告因妨害性自主案件，經檢察官提起公訴（99年度偵字第
6508號），本院判決如下：
    主  文
黃成聰對於未滿十四歲之男子，以違反其意願之方法，而為猥褻
之行為，處有期徒刑貳年。緩刑伍年，並於緩刑期間付保護管束
。
    事  實
一、黃成聰明知代號0000-0000 （民國88年5 月間出生，真實姓
    名年籍詳卷，下稱A 男）、0000-0000 （90年4 月間出生，
    真實姓名年籍詳卷，下稱B 男）2 兄弟均係未滿14歲之男子
    ，竟基於強制猥褻之接續犯意，自98年8 月間至同年12月間
    止，數度趁2 兄弟假日至其位於桃園縣平鎮市高雙里8 鄰高
    山下135 號住處找黃成聰之子遊玩，在該住處1 樓客廳等待
    之際，見A 男、B 男年幼可欺且無力反抗，竟違背A 男、B
    男之意願，以手隔著褲子撫摸A 男、B 男生殖器之方式，接
    續猥褻A 男、B 男得逞。嗣A 男將上情告知其外祖母，其外
    祖母將上情轉知A 男母親0000-0000A後（真實姓名年籍詳卷
    ），經A 男之母報警，始查悉上情。
二、案經A 男之母訴由桃園縣政府警察局平鎮分局報告臺灣桃園
    地方法院檢察署檢察官偵查後起訴。
    理  由
一、按被告以外之人於審判外之陳述，雖不符刑事訴訟法第159
    條之1 至第159 條之4 之規定，而經當事人於審判程序同意
    作為證據，法院審酌該言詞陳述或書面陳述作成時之情況，
    認為適當者，亦得為證據。當事人、代理人或辯護人於法院
    調查證據時，知有第159 條第1 項不得為證據之情形，而未
    於言詞辯論終結前聲明異議者，視為有前項之同意，刑事訴
    訟法第159 條之5 定有明文。查本件被告及辯護人於言詞辯
    論終結前，對於下述本院採為認定犯罪事實依據之各項證據
    之證據能力，均未聲明異議，復經本院於審理時逐一提示予
    被告、辯護人表示意見，本院審酌該等證據之取得過程並無
    瑕疵，與本案待證事實間復具有相當之關聯性，以之為本案
    證據並無不當，自得採為本件認定事實之基礎，合先敘明。
二、上揭事實，業據被告黃成聰於本院審理時坦承不諱，核與證
    人即被害人A 男、被害人B 男、被害人之母0000-0000A於審
    理時之證述相符，並有代號與真實姓名對照表及個人基本資
    料附卷可稽，足徵被告之任意性自白核與事實相符，堪以採
    信。本案事證明確，被告犯行堪以認定，應依法論科。
三、按刑法之猥褻罪，係指姦淫以外，足以興奮或滿足性慾之一
    切色情行為而言，此最高法院63年臺上字第2235號判例意旨
    可供參照。本件被告違反A 男、B 男之意願而強行撫摸A 男
    、B 男生殖器之行為，在客觀上足以引起一般人之性慾，主
    觀上亦可滿足被告性慾，自屬猥褻行為無疑。又A 男為88年
    5 月間出生，B 男為90年4 月間出生，均為未滿14歲之男子
    ，是核被告所為，係犯刑法第224 條之對於男子以違反其意
    願之方法而為猥褻罪，而有同法第222 條第1 項第2 款情形
    ，應依刑法第224 條之1 之加重強制猥褻罪論處。又被告係
    對於未滿14歲之男子故意犯罪，然因刑法第224 條之1 已將
    「對於未滿14歲之男女」為之列為犯罪構成要件，係以被害
    人年齡所設之特別規定，自無庸再依兒童及少年福利法第70
    條第1 項加重其刑，附此敘明。查本案被告犯行自98年8 月
    間起至同年12月間止，依證人即被害人A 男、B 男於本院審
    理時之證詞，被告於該段期間內確實數度以手撫摸A 男、B
    男生殖器，惟各次案發具體時間及間隔均屬不明，且對於發
    生之次數，因證人A 男、B 男於本院審理時證述模糊、前後
    不一，致無法明確判定被告行為與舉動之區別，惟依本案事
    證，被告犯行存在確屬無訛，並參酌被告於審理時供承其於
    該段時間內，遇被害人兄弟2 人至其家中玩，其就與該兄弟
    2 人玩等語（見本院卷第30頁），認本案被告犯行確有持續
    實行之意，而有延續之行為特徵，於評價上，應將本案被告
    此段時間之歷次舉動視為一整體行為而以1 罪論。被告以一
    持續行為同時對A 男、B 男為強制猥褻犯行，係一行為同時
    觸犯數構成要件相同之罪名，為想像競合犯，應從一重依刑
    法第224 條之1 之加重強制猥褻罪論處。按刑法第224 條之
    1 所定強制猥褻罪，為求週延保障被害人，本條所定違反被
    害人意願之方法，雖不以強暴、脅迫、恐嚇及催眠術等方法
    為限，因被害人年幼可欺、無力反抗而為犯行，固可認成立
    本罪，然於個案上自應視行為人犯罪方法所顯現之不法內涵
    ，而反應其刑罰之量定。查，證人A 男於本院審理時證述其
    兄弟2 人一進去（被告家中1 樓客廳），被告就以手直接摸
    其兄弟2 人之生殖器1 下，是隔著褲子摸，其叫被告不要摸
    ，被告就停手，被告沒有用手拉住其兄弟2 人手臂等情（見
    本院卷第27頁），證人B 男於本院審理時亦證述被告曾摸其
    生殖器，是隔著褲子摸，其不知道該怎麼辦而未用手阻擋，
    被告沒有摸很久，只有摸1 下等情（見本院卷第31、32頁）
    ，是依前開證人之證詞，被告固因被害人年幼可欺、無力反
    抗而違背被害人意願為本案犯行，然以被告犯罪方法而論，
    被告在環境具有絕對優勢下，經A 男出言制止後立即停手，
    並未有進一步之性侵害行為，亦未有其餘不軌或傷害被害人
    之行為，又參酌被告並無以金錢、玩具引誘被害人，犯罪地
    點在其住處入門1 樓客廳處，並非隱密之處，參酌被告於本
    院審理時之言詞及態度，可見其行徑確係因一己觀念偏差所
    致，被告惡性尚非重大，且被告犯後於本院審理時坦承犯行
    ，又與告訴人即被害人之母達成民事和解，彌補被害人所受
    損害，並取得告訴人原諒，有和解書在卷可稽，是依被告犯
    罪情狀觀之，其情節尚非重大，認縱科以法定最低刑度即有
    期徒刑3 年，猶有情輕法重過苛之憾，若逕以本罪法定刑期
    相繩，於客觀上不免引起一般人之憫恕，認公訴人所陳被告
    有酌減其刑之事由，應屬無訛，爰依刑法第59條規定酌減其
    刑。爰審酌被告犯罪動機、目的、手段，所為對被害人造成
    一定心理上之不良影響，並審酌被告犯後與被害人和解，並
    知悔悟等一切情狀，量處如主文所示之刑。末查被告曾因搶
    奪等案件經處有期徒刑之宣告，業已執行完畢，5 年內未曾
    因故意犯罪受有期徒刑以上刑之宣告，有前案紀錄表可憑，
    其因短於思慮致觸犯本案，又與告訴人達成民事和解並取得
    告訴人之原諒，告訴人並陳明願本院予被告自新之機會，有
    和解書在卷可憑，被告經此教訓，應知所警惕，諒無再犯之
    虞，前開宣告之刑，以暫不執行為適當，此亦經公訴人當庭
    陳明在卷，爰併予宣告緩刑5 年，並依刑法第93條第1 項第
    1 款規定，諭知緩刑期間付保護管束，以導正被告偏差觀念
    並啟自新。
據上論斷，應依刑事訴訟法第299 條第1 項前段，刑法第224 條
之1 、第55條、第59條、第74條第1 項第2 款、第93條第1 項第
1 款，判決如主文。
本案經檢察官吳靜怡到庭執行職務。
中    華    民    國    99    年    12    月    16    日
                  刑事第九庭  審判長法  官  吳為平
                                    法  官  王秀慧
                                    法  官  陳正昇
以上正本證明與原本無異。
如不服本判決應於收受判決後10日內向本院提出上訴書狀，並應
敘述具體理由。其未敘述上訴理由者，應於上訴期間屆滿後20日
內向本院補提理由書( 均須按他造當事人之人數附繕本) 「切勿
逕送上級法院」。 
                                    書記官  張筆隆
中    華    民    國    99    年    12    月    16    日
中華民國刑法第224條
（強制猥褻罪）
對於男女以強暴、脅迫、恐嚇、催眠術或其他違反其意願之方法
，而為猥褻之行為者，處 6 月以上 5 年以下有期徒刑。

司法院資訊處製作；財團法人民間司法改革基金會備份。
